臺灣桃園地方法院交通事件裁定　　　　　　　　　　九十三年度交聲字第四六五號
　　原處分機關　交通部公路總局新竹區監理所中壢監理站
　　異　議　人
　　即受處分人　甲○○　男　三.
右列受處分人因違反道路交通管理處罰條例聲明異議案件，對於交通部公路總局新竹
區監理所中壢監理站於民國九十三年九月十日所為之處分（原處分案號：壢監裁字第
裁五三─Ｄ九Ａ四九五三二三號），聲明異議，本院裁定如左：
    主  文
異議駁回。
    理  由
一、異議意旨略以：異議人即受處分人甲○○固有於民國九十一年十月十三日上午九
    時四十五分許，駕駛車號Ｖ七─七九一五號自用小貨車於桃園縣龍潭鄉○○○○
    ○路口闖紅燈（由關西往龍潭之方向）之違規行為，並經舉發員警當場開單告發
    ，惟此筆罰鍰早已繳納，收據亦因事隔久遠而未予保存，且異議人於九十二年五
    月間，另因交通違規事件而繳納該筆罰鍰及於九十三年八月間換發汽車行車執照
    時，承辦人員均未告知有任何欠款或違規罰鍰未繳之情事，是異議人得以順利換
    發汽車行車執照，顯見本件違規之罰鍰，前已經異議人繳納完畢，故原處分機關
    自無再對異議人裁罰之餘地，爰於九十三年九月十日收受本件裁決書後，於同日
    依法聲明異議等語。
二、按汽車駕駛人，行經有燈光號誌管制之交岔路口闖紅燈者，處新臺幣（下同）一
    千八百元以上五千四百元以下罰鍰，道路交通管理處罰條例第五十三條定有明文
    ，而汽車駕駛人駕駛汽車違反同條例第五十三條規定者，除應依該條所規定之罰
    鍰處罰外，並應予記違規點數三點，復為同條例第六十三條第一項第三款所明定
    。
三、經查：
（一）異議人確有於九十一年十月十三日上午九時四十五分許，駕駛車號Ｖ七─七九
      一五號自用小貨車行經有燈光號誌管制之桃園縣龍潭鄉○○路及龍源路交岔路
      口，而有闖紅燈（由關西往龍潭之方向）之違規行為，並經員警當場開單告發
      等情，業據異議人到庭陳述在卷（見本院卷第二○頁），且有桃園縣警察局舉
      發違反道路交通管理事件通知單一紙在卷可佐（見本院卷第九頁），是此部分
      之事實，堪認真實。然該次違規事件之罰鍰，經原處分機關依異議人證號項下
      違規查詢表、郵撥查詢表及超商代收查詢表得知，異議人確未繳款，此有交通
      部公路總局新竹區監理所中壢監理站九十三年十月十二日日竹監壢字第○九三
      ○○二二四六九號函及前述查詢表三份在卷可稽（見本院卷第二三、一三至一
      五頁），自難逕以異議人空言辯稱已繳納前開罰款云云，遽認異議人有繳納前
      述罰鍰之事實。另原處分機關開立裁決書作業，係利用電腦挑檔列印，因本件
      違規事件遲未被電腦挑選出，致將近兩年後始行裁決一節，亦經交通部公路總
      局新竹區監理所中壢監理站九十三年十月十二日日竹監壢字第○九三○○二二
      四六九號函覆在卷（見本院卷第二三頁），故原處分機關因技術問題未能即時
      裁決，亦不足以免除異議人因交通違規事件而須繳納罰鍰之責任。
（二）又按汽車所有人或駕駛人應於向公路監理機關辦理汽車檢驗、各項登記或換發
      牌照、執照前，繳清其所有違反本條例尚未結案之罰鍰，道路交通管理處罰條
      例第九條之一固有明文。而異議人於本件違規事件舉發後，雖曾經辦理汽車檢
      驗及換發汽車行車執照，然因辦理驗車及換發行照只需車籍項下無違規未繳紀
      錄即可，本件係異議人闖紅燈為警當場攔檢舉發，而當場攔檢舉發駕駛人違規
      案件係列管於違規駕駛人駕籍項下，與一般逕舉案件列管於車籍項下有所不同
      等情，業經交通部公路總局新竹區監理所中壢監理站九十三年十月十二日日竹
      監壢字第○九三○○二二四六九號函覆詳實（見本院卷第二三頁），因此異議
      人縱未繳清本件罰鍰，仍可依規定辦理車輛檢驗及行車執照之換領，從而自難
      徒以異議人曾辦理上開檢驗及行車執照之換領等手續，遽以推論異議人已繳清
      其個人之駕籍違規罰鍰之事實。
四、綜右論述，異議人駕車行經有燈光號誌管制之交岔路口，既有闖紅燈之違規事實
    ，且未繳清應繳納之罰鍰，原處分機關依道路交通管理處罰條例第五十三條之規
    定，處以異議人五千四百元之罰鍰，並依同條例第六十三條第一項第三款規定記
    違規點數三點，於法並無不合。本件異議為無理由，應予駁回。
據上論斷，應依道路交通管理處罰條例第八十七條第二項、道路交通案件處理辦法第
十九條，裁定如主文。
中      華      民      國    九十三    年    十一     月      十五     日
                                臺灣桃園地方法院交通法庭
                                    法  官   吳為平
右正本證明與原本無異。
如不服本裁定，應於裁定送達後五日內向本院提出抗告狀。
                                    書記官   賴朱梅
中　　　華　　　民　　　國　　九十三　　年　　 十一 　　月　　 十六 　　日
